臺灣高雄地方法院刑事判決　　　　　　100年度審易字第313號
公　訴　人　臺灣高雄地方法院檢察署檢察官
被　　　告　陳韋伊
上列被告因違反毒品危害防制條例案件，經檢察官提起公訴（99
年度偵字第32739號），本院合議庭裁定由受命法官獨任行簡式
審判程序，判決如下：
    主  文
陳韋伊施用第二級毒品，累犯，處有期徒刑伍月，如易科罰金，
以新臺幣壹仟元折算壹日。又持有第二級毒品，累犯，處有期徒
刑月，如易科罰金，以新臺幣壹仟元折算壹日；扣案之第二級
毒品甲基安非他命陸包（驗後淨重分別為點柒肆公克、零點
陸壹公克、零點貳伍玖公克、零點貳公克、零點貳肆壹公
克、零點零柒陸公克，含包裝袋陸只）均沒收銷燬之。應執行有
期徒刑柒月，如易科罰金，以新臺幣壹仟元折算壹日；扣案之第
二級毒品甲基安非他命陸包（驗後淨重分別為點柒肆公克、
零點陸壹公克、零點貳伍玖公克、零點貳公克、零點貳肆
壹公克、零點零柒陸公克，含包裝袋陸只）均沒收銷燬之。
    事實及理由
一、犯罪事實：
    陳韋伊前於民國91年間因施用毒品案件，經臺灣高雄少年法
    院裁定送觀察、勒戒後，認無繼續施用毒品之傾向，於91年
    8 月30日釋放出所，並經臺灣高雄少年法院以91年度少調字
    第1087號裁定不付審理確定。復於前開觀察、勒戒執行完畢
    釋放後5 年內，即於94年間再因施用毒品案件，經本院以94
    年度簡字第3454號判處有期徒刑4 月確定，於94年11月1 日
    易科罰金執行完畢；另因施用毒品、偽造文書等案件，分別
    經本院以97年度簡字第357 號判處有期徒刑6 月確定；以97
    年度審簡字第2769號判處有期徒刑4 月、3 月，並定應執行
    有期徒刑6 月確定；以97年度審簡字第4015號判處有期徒刑
    4 月；以97年度審易字第2648號判處有期徒刑4 月確定，經
    裁定應執行刑及接續執行，於99年3 月4 日縮刑期滿執行完
    畢。詎其猶不知悔改，明知甲基安非他命為毒品危害防制條
    例所定之第二級毒品，不得非法持有、施用，竟基於施用第
    二級毒品甲基安非他命之犯意，於99年8 月24日某時許，在
    高雄市左營區龍祥飯店房間內，以玻璃球燒烤方式施用第二
    級毒品甲基安非他命1 次。另基於持有第二級毒品甲基安非
    他命之犯意，於99年8 月26日凌晨3 時許，在高雄市○○區
    ○○路與華夏路口處，以新臺幣（下同）8000元之代價，向
    真實姓名、年籍不詳、綽號「璋阿」之成年男子購買甲基安
    非他命6 包（驗前淨重分別為3.379 公克、0.636 公克、
    0.264 公克、0.238 公克、0.246 公克、0.081 公克，驗後
    淨重分別為3.374 公克、0.631 公克、0.259 公克、0.233
    公克、0.241 公克、0.076 公克，含包裝袋6 只），而非法
    持有之。嗣於99年8 月26日上午5 時40分許，在高雄市○○
    區○○路與華夏路口處，因形跡可疑為警攔查盤檢，扣得上
    開甲基安非他命6 包，並徵得其同意採尿送驗後，結果呈安
    非他命、甲基安非他命類陽性反應，始查悉上情。
二、程序部分：
  (一)本件被告陳韋伊所犯均係死刑、無期徒刑、最輕本刑為3 年
    以上有期徒刑以外之罪，其於準備程序中就被訴事實為有罪
    之陳述，經法官告知簡式審判程序之旨，並聽取公訴人、被
    告之意見後，本院合議庭認為適宜而裁定由受命法官獨任進
    行簡式審判程序，先予敘明。
  (二)被告前經送觀察、勒戒執行完畢釋放後5 年內，已再犯施用
    毒品案件，並經法院判刑確定，是被告於「初犯」經觀察、
    勒戒後，曾於5 年內再犯，經依法追訴處罰，本件施用毒品
    行為檢察官逕行起訴，即無不合。
三、證據名稱：
  (一)高雄市立凱旋醫院99年10月11日濫用藥物尿液檢驗報告、保
    安警察大隊刑案移送專責組偵辦毒品危害防制條例嫌疑人尿
    液採證代碼表各1 份。
  (二)高雄市政府警察局保安警察大隊迅雷中隊扣押筆錄、扣押物
    品目錄表、高雄醫學大學附設中和紀念醫院99年12月28日檢
    驗報告6 份、扣案之第二級毒品甲基安非他命6 包。
  (三)被告之自白。
四、論罪：
    甲基安非他命為毒品危害防制條例第2 條第2 項第1 款規定
    之第二級毒品，依法不得持有、施用，是核被告所為，係犯
    毒品危害防制條例第10條第2 項之施用第二級毒品罪、同條
    例第11條第2 項之持有第二級毒品罪。就被告所犯施用第二
    級毒品部分，係其持有毒品後，進而施用，其此次持有之低
    度行為應為其施用之高度行為所吸收，不另論其持有第二級
    毒品罪。被告所犯上開2 罪，犯意各別，行為互殊，應予分
    論併罰。被告有犯罪事實欄所載判刑並執行完畢之情形，此
    有臺灣高等法院被告前案紀錄表在卷可佐，其於徒刑執行完
    畢5 年之內故意再犯本件有期徒刑以上之2 罪，為累犯，均
    應依法加重其刑。
五、科刑：
  (一)爰審酌施用毒品之行為不僅戕害自身身心健康，亦間接影響
    社會治安，被告前經觀察、勒戒後，仍未能戒斷毒癮，又因
    施用毒品而經本院判刑確定，顯見其對毒品之依賴情形非輕
    ，實應使被告暫與毒品之誘惑隔離，促其斷絕毒害，並考量
    被告犯後坦承犯行及持有毒品之數量等一切情狀，分別量處
    如主文所示之刑及諭知易科罰金之折算標準，並定應執行刑
    與易科罰金之折算標準，以資懲儆。
  (二)扣案之白色晶體6 包（驗前淨重分別為3.379 公克、0.636
    公克、0.264 公克、0.238 公克、0.246 公克、0.081 公克
    ，驗後淨重分別為3.374 公克、0.631 公克、0.259 公克、
    0.233 公克、0.241 公克、0.076 公克，含包裝袋6 只），
    經鑑定後，確均含第二級毒品甲基安非他命成分無訛，此有
    上開高雄醫學大學附設中和紀念醫院檢驗報告在卷可稽，而
    裝盛該第二級毒品甲基安非他命之包裝袋共6 只，其中亦含
    有無法析離之第二級毒品甲基安非他命，且無析離實益，爰
    均應依毒品危害防制條例第18條第1 項前段規定，一併於被
    告持有第二級毒品罪刑項下諭知沒收銷燬之；至鑑驗耗用之
    毒品既已滅失，即無庸再予宣告沒收銷燬。
據上論斷，應依刑事訴訟法第273 條之1 第1 項、第284 條之1
、第299 條第1 項前段、第310 條之2 、第454 條，毒品危害防
制條例第10條第2 項、第11條第2 項、第18條第1 項前段，刑法
第11條、第47條第1 項、第41條第1 項、第8 項、第51條第5 款
，判決如主文。
本案經檢察官李英霆到庭執行職務。
中    華    民    國   100    年    3     月    18    日
                  刑事第十庭    法  官  王靖茹
以上正本證明與原本無異。
如不服本判決應於收受判決後10日內向本院提出上訴書狀，並應
敘述具體理由。其未敘述上訴理由者，應於上訴期間屆滿後20日
內向本院補提理由書(均須按他造當事人之人數附繕本)「切勿逕
送上級法院」。
中    華    民    國   100    年    3     月    18    日
                                書記官  楊明月
附錄本案論罪科刑法條：
〈毒品危害防制條例第10條第2項〉
施用第二級毒品者，處3 年以下有期徒刑。
〈毒品危害防制條例第11條第2項〉
持有第二級毒品者，處2 年以下有期徒刑、拘役或新臺幣3 萬元
以下罰金。